【裁判字號】    97,上易,125
【裁判日期】    970306
【裁判案由】    竊盜
【裁判全文】
臺灣高等法院臺南分院刑事判決         97年度上易字第125號
上  訴  人
即  被  告  甲○○
上列上訴人因竊盜案件，不服臺灣台南地方法院九十六年度易字
第一五五九號中華民國九十六年十二月廿五日第一審判決（起訴
案號：臺灣台南地方法院檢察署九十六年營偵字第一四二一號）
，提起上訴，本院判決如下：
    主  文
上訴駁回。
    理  由
一、按提起上訴，應以上訴書狀，敘述具體理由，提出於原審法
    院為之，刑事訴訟法第三百五十條第一項、第三百六十一條
    第二項分別定有明文。又第二審上訴書狀，應敘述「具體理
    由」，所稱具體理由，係指須就不服之判決為具體之指摘而
    言，如僅泛稱原判決，認事用法不當或採證違法、判決不公
    等，均非具體理由；又上訴理由之具體與否，係屬第二審法
    院審查範圍，不在法院命補正之列，是上訴書狀如已敘述理
    由，無論其具體與否，即無待補提理由書或命補正，法院辦
    理刑事訴訟案件應行注意事項第一六二條亦有明文。是上訴
    之法律上程式，為應以上訴書狀，就不服之判決為具體指摘
    ，並向原審法院提出，始合乎上訴法律上程式。次按第二審
    法院認為上訴有刑事訴訟法第三百六十二條前段情形者（即
    上訴不合法律上之程式），應以判決駁回之，刑事訴訟法第
    三百六十七條前段亦有明文。
二、上訴意旨略以：被告甲○○對原判決所認定事實並不爭執；
    然關於量刑部分，被告非主犯，本件貨車係共犯吳松融所駕
    駛，且由吳松融操作貨車上吊臂，將Ｃ型鋼吊運至貨車載貨
    平台，因此被告應為幫助犯，原判決未將被告以幫助犯減刑
    ，反將被告量處較主犯吳松融加倍刑度，自有不當，請准予
    減輕；又被告家境清寒，所娶外籍新娘在台無謀生能力，生
    有小孩一位僅一歲，原審雖判決被告得易科罰金，但被告無
    力繳納罰金，妻小生活，必陷入絕境，請體恤實情，准以幫
    助犯減輕被告罪刑，又被告所得僅一萬元，而原判決卻判處
    十二萬元（按四月徒刑換算易科結果），不無過重，請惠賜
    緩刑，以勵被告自新云云，而指摘原判決不當。
三、經查：本件上訴人雖已敘述上訴理由，並自認其僅該當幫助
    犯，原判決未依幫助犯減輕，自有不當云云。然依同案共犯
    吳松融於警訊供稱：我係受甲○○拜託，前來載運廢鐵，並
    於九十六年九月廿七日下午四時許，抵達現場，我是擔任載
    運廢鐵司機，我不知道廢鐵要運往何處，但知道要載運去賣
    ，本件廢鐵材料是由黃益負責竊取，我只是負責操作吊車等
    語（詳警卷九至十頁）。又被告於警訊時亦供承：伊與吳松
    融一起前去竊取鐵材，事前未先告知他，只是向他說幫忙載
    東西，未言明是去竊取鐵材，吳松融是去到現場後，才知道
    要竊取鐵材等語（詳警卷六頁）。足見本件竊盜主犯是被告
    ，共犯吳松融則僅係受被告指使行事，被告認其行為，僅該
    當於幫助犯，自非可取。至被告因娶外籍新娘，父親甫去世
    ，家庭經濟不好，而為本件竊盜犯行等情，已據被告於原審
    供陳甚明（詳原審卷十九頁）。對此，原審判決時，已審酌
    被告犯罪動機及其所竊得財物價值不高（僅一萬元）暨被告
    犯後坦承犯行等一切情狀，而對被告量處有期徒刑四月，符
    合罪刑相當原則。且原判決對本件法定本刑為五年以下有期
    徒刑之罪，僅從輕量處有期徒刑四月，顯已予被告機會，並
    從輕發落。又被告現因施用毒品犯行，正在台灣台南看守所
    執行觀察勒戒中，有台灣高等法院被告前案紀錄表在卷可憑
    。且被告正值壯年，不知努力工作，以獲取正當報酬，反以
    竊盜手段獲取財物，危害社會治安，故本院認被告本件所宣
    告之刑，不宜緩刑。被告上訴意旨，請求宣告緩刑，亦非可
    取。綜上所述，上訴人即被告上訴意旨，就原判決已審酌事
    項，執為上訴理由，而指摘原判決不當，其上訴理由，顯非
    具體，依上所述，應予駁回。爰依刑事訴訟法第三百七十二
    條規定，不經言詞辯論，逕行判決。
據上論斷，應依刑事訴訟法第三百六十七條前段、第三百七十二
條，判決如主文。
中    華    民    國    97    年    3     月    6     日
                  刑事第六庭    審判長法  官    蔡崇義
                                      法  官    杭起鶴
                                      法  官    董武全
以上正本證明與原本無異。
不得上訴。
                                      書記官    許美惠
中    華    民    國    97    年    3     月    7     日


司法院資訊處製作；財團法人民間司法改革基金會備份。
